臺灣高雄地方法院刑事判決　 　　　　 94年度訴字第708號
公　訴　人　臺灣高雄地方法院檢察署檢察官李廷輝
被　　　告　甲○○
　　　　　　　　　　（現羈押台灣高雄看守所)
指定辯護人　本院公設辯護人丙○○
上列被告因強盜案件，經檢察官提起公訴（94年度偵字第2112
號），本院判決如下：
    主  文
甲○○共同意圖為自己不法之所有，以強暴至使不能抗拒，而
使他人交付其物，累犯，處有期徒刑伍年陸月。
    事  實
一、甲○○前於民國86年間，分別因違反麻醉藥品管理條例、肅
    清煙毒條例及偽造文書等案件，經法院分別判處有期徒刑4
    月、3年2月及10月確定，嗣經本院裁定應執行刑為有期徒刑
    4 年2月確定，並於86年間因竊盜案件，經本院判處有期徒
    刑5 月確定，復於87年間因違反槍砲彈藥刀械管制條例案件
    ，經本院判處有期徒刑8月確定，上開宣告刑合併執行，於
    89年4月14日假釋後，經撤銷假釋而甫於93年5月24日執行完
    畢。
二、甲○○與陳建萍（另行偵查中）一同騎乘車號不詳之機車，
    於93年11月27日上午3時許，行經高雄市前金區○○○路231
    號前停車格，見金虹卡拉ＯＫ經理乙○○下班，準備駕駛車
    牌號碼ＨＺ─2718號離開之際，共同意圖為自己不法所有之
    犯意聯絡，由陳建萍負責把風，甲○○趨前至駕駛座旁，佯
    裝詢問金虹卡拉ＯＫ店公關小姐藝名為「天使」之女子是否
    下班，要請其一同吃宵夜，乃請乙○○以行動電話代為聯絡
    。然經乙○○與「天使」電話通聯後，「天使」稱並不認識
    甲○○，乙○○即要甲○○翌日再至店裡找「天使」，關起
    車門準備離開。甲○○見狀，立即將許女用力往車內推向右
    邊，自己亦擠進車內，並以右手持玩具手槍（不具殺傷力）
    表示要搶劫財物，許女見是玩具手槍，拒絕將身上之皮包交
    出，甲○○立即以徒手毆打許女臉部（傷害部分未據告訴）
    之強暴方法，致使許女不能抗拒，而將所有皮包一只交給甲
    ○○（內有林美英之第一銀行金融卡及印章壹枚、許女之誠
    泰、富邦銀行信用卡、諾基亞牌門號00000000 00號行動電
    話一具）。得手後，由陳建萍騎乘機車搭載甲○○揚長而去
    ，2人於路上朋分財物，除將行動電話交由陳建萍外，其餘
    物品均沿途丟棄。嗣因乙○○報警處理，在其上揭車輛左側
    車窗處採得壹枚可疑指紋，經送往內政部警政署刑事警察局
    進行比對，發現與該局建檔之甲○○的左手中指指紋相符，
    於94年1月14日下午4時許，在高雄市○○區○○路與鼎盛街
    口將甲○○拘提到案，而查獲上情。
三、案經乙○○訴請高雄市政府警察局新興分局報告台灣高雄地
    方法院檢察署檢察官偵查起訴。
    理  由
一、被告甲○○迭於警偵訊及本院審理時對於右揭時、地與陳建
    萍二人強盜告訴人乙○○之事實坦白承認，核與證人即告訴
    人乙○○於警偵訊及共犯陳建萍於本院審理之證述情節大致
    相符（被告對於證人乙○○警訊筆錄之證據能力並不爭執）
    ；此外，於告訴人乙○○所有車牌號碼ＨＺ─2718號左前車
    窗外側玻璃所採集到之指紋一枚，經比對結果亦與被告左手
    中指指紋相符，亦有內政部警政署刑事警察局93年12月20日
    刑紋字第0930247746號鑑驗書一份，被告辯稱並無持玩具手
    槍脅迫告訴人等語，然依證人即告訴人乙○○迭於警、偵訊
    中均證稱被告有持玩具手槍脅迫，惟被其識破等情，倘若非
    證人乙○○親身經驗，證人實無動機杜撰被告持玩具手槍之
    情節，另外，從被告在證人乙○○所有車牌號碼ＨＺ─2718
    號之自小客車上所遺留之指紋觀之，係屬左手中指指紋，有
    前開鑑驗書在卷可查，此與告訴人所證述被告當時係右手持
    玩具手槍，是以，被告右手手指並未留下任何指紋等情相符
    。此外，被告於本院審理時對於證人乙○○於警偵訊之證述
    內容，經提示並告以要旨後，並未表示反對意見，故被告於
    案發當時應有持玩具手槍一事應堪認定。至於公訴人認為被
    告有持槍托毆打告訴人頭部及以腳踹告訴人之身體乙節，遍
    查全卷告訴人並無如此之證述，此外亦查無其他證據足資證
    明被告有公訴人所指之行為，而證人乙○○於警訊中證述被
    告有以徒手毆打其臉部等情，與被告於本院審理時供述相符
    ，故告訴人乙○○應係受被告以此強暴手段致不能抗拒而交
    付皮包等情，應堪認定。綜上所述，被告所辯，不足採信，
    本案事證明確，被告強盜之犯行，洵堪認定。
二、核被告所為，係犯刑法第328條第1項之強盜罪。被告與陳建
    萍就上開犯行，有犯意聯絡及行為分擔，為共同正犯。被告
    前於86年間，分別因違反麻醉藥品管理條例、肅清煙毒條例
    及偽造文書等案件，經法院分別判處有期徒刑4月、3年2月
    及10月確定，嗣經本院裁定應執行刑為有期徒刑4年2月確定
    ，並於86年間因竊盜案件，經本院判處有期徒刑5月確定，
    復於87年間因違反槍砲彈藥刀械管制條例案件，經本院判處
    有期徒刑8月確定，上開宣告刑合併執行，於89年4月14日假
    釋後，經撤銷假釋而甫於93年5月24日執行完畢，有卷附臺
    灣高等法院被告全國前案紀錄表可按，被告於有期徒刑執行
    完畢後5年內，再犯有期徒刑以上之本罪，為累犯，應依刑
    法第47條之規定加重其刑。爰審酌被告為不法取得他人財物
    ，竟以強暴之手段奪取之，危害社會秩序與善良風俗甚鉅，
    然犯後態度良好，及其犯罪之目的、手段，等一切情狀，量
    處如主文所示之刑，以示懲儆。至於被告原本欲持玩具手槍
    脅迫被害人強盜財物，然並該玩具手槍並未扣案，且該玩具
    手槍並無殺傷力已遭被害人識破，並未達到使被害人不能抗
    拒之程度，業據被害人證述在卷，即非供本件犯罪所用之物
    ，爰不依刑法第三十八條第一項第二款規定沒收之，併此敘
    明。
據上論斷，應依刑事訴訟法第299條第1項前段，刑法第28條、第
328條第1項、第47條，判決如主文。
本案經檢察官李廷輝到庭執行職務
中　　華　　民　　國　　94　　年　　4 　　月　　29　　日
                        鳳山刑事第二庭
                           審判長  法  官 邱明弘
                                   法  官 胡宜如
                                   法  官 廖建瑜
以上正本證明與原本無異。
如不服本判決，應於收受送達後10日內向本院提出上訴書狀。
中　　華　　民　　國　　94　　年　　5 　　月　　2 　　日
　　　　　　　　　　　　　　　     書記官 張家榮
中華民國刑法第328條
意圖為自己或第三人不法之所有，以強暴、脅迫、藥劑、催眠術
或他法，至使不能抗拒，而取他人之物或使其交付者，為強盜罪
，處 5 年以上有期徒刑。
以前項方法得財產上不法之利益或使第三人得之者，亦同。
犯強盜罪因而致人於死者，處死刑、無期徒刑或 10 年以上有期
徒刑；致重傷者，處無期徒刑或 7 年以上有期徒刑。
第 1 項及第 2 項之未遂犯罰之。
預備犯強盜罪者，處 1 年以下有期徒刑、拘役或 3 千元以下罰
金。
